【裁判字號】    98,審訴,3081
【裁判日期】    980814
【裁判案由】    毒品危害防制條例
【裁判全文】
臺灣高雄地方法院刑事判決            98年度審訴字第3081號
公  訴  人  臺灣高雄地方法院檢察署檢察官
被      告  甲○○
                    （另案於台灣屏東監獄執行中）
指定辯護人  本院公設辯護人蘇鴻吉
上列被告因違反毒品危害防制條例案件，經檢察官提起公訴（98
年度毒偵字第3870號）後，聲請改依協商程序而為判決，本院判
決如下：
    主  文
甲○○施用第一級毒品，累犯，處有期徒刑捌月，扣案如附表編
號所示第一級毒品海洛因貳包均沒收銷燬之，編號所示物
品沒收；又施用第二級毒品，累犯，處有期徒刑肆月，扣案如附
表編號所示第二級毒品甲基安非他命壹包沒收銷燬之，編號
所示物品沒收。應執行有期徒刑拾壹月，扣案如附表編號至
所示第一級毒品海洛因貳包與第二級毒品甲基安非他命壹包均沒
收銷燬之，編號所示物品均沒收。
    事實及理由
一、甲○○前因違反肅清煙毒條例案件，經台灣高等法院高雄分
    院以86年度上訴字第2459號判決判處有期徒刑3 年8 月確定
    ；另違反電信法、偽造文書等案件，先後經本院86年度訴字
    第2985號判決及87年度訴字第2057號判決各判處有期徒刑4
    月確定，上揭各罪經接續執行前案殘刑，初於民國93年5 月
    26日縮短刑期假釋出監，惟經撤銷假釋，且另因施用毒品案
    件，經本院94年度毒聲字第658 號裁定送觀察、勒戒後，認
    有繼續施用毒品傾向，遂以94年度毒聲字第2489號裁定令入
    戒治處所施以強制戒治，於95年7 月3 日執行完畢釋放，再
    接續執行上述殘刑，徒刑部分則於96年7 月16日執行完畢出
    監。詎其猶不知悛悔，竟分別基於施用第一級毒品海洛因與
    第二級毒品甲基安非他命之犯意，於98年6 月12日某時許，
    在其子女位於高雄市左營區○○○路1168號10樓之1 住處內
    ，先後以將海洛因摻入香菸點燃及將甲基安非他命置入吸食
    器燃燒加熱之方式，非法施用第一級毒品海洛因與第二級毒
    品甲基安非他命各1 次。嗣於同日16時20分許，與友人共乘
    車牌號碼8259-MG 號自用小客車在上址前遭警盤檢查獲，另
    扣得其所有如附表所示物品。
二、上揭事實，業有尿液採集編號對照表暨台灣檢驗科技股份有
    限公司98年7 月2 日濫用藥物尿液檢驗報告各1 件在卷可稽
    ，另扣得被告所有如附表編號至所示物品可資憑佐。又
    其中編號至所示毒品送請鑑定結果確分別含有第一級毒
    品海洛因與第二級毒品甲基安非他命成分，亦有卷附法務部
    調查局濫用藥物實驗室鑑定書及正修科技大學超微量研究科
    技中心檢驗報告各1 份在卷可查，復據被告於本院審理中坦
    認上情不諱，足徵其自白核與事實相符，堪予採信。
三、本件經檢察官與被告暨其辯護人於審判外達成協商之合意且
    被告已認罪，其合意內容為：被告甲○○所涉施用第一級毒
    品罪與第二級毒品罪分別願受有期徒刑捌月、肆月，應執行
    有期徒刑拾壹月之宣告。經查，上開協商合意並無刑事訴訟
    法第455 條之4 第1 項所列情形之一，檢察官聲請改依協商
    程序而為判決，本院爰不經言詞辯論，於協商合意範圍內為
    協商判決。此外，扣案如附表編號至所示第一級毒品海
    洛因2 包及第二級毒品甲基安非他命1 包均係查獲之毒品，
    且該包裝袋與其內毒品業已無法析離，應將之同視為毒品無
    訛，從而不問屬於犯人與否，爰依毒品危害防制條例第18條
    第1 項前段規定分別就被告所涉施用第一、二級毒品罪刑以
    下諭知沒收銷燬；至編號所示葡萄糖粉末1 罐及編號所
    示吸食器3 組則據被告自承均為其所有且係分別供施用第一
    、二級毒品犯罪所用之物，又該等物品既未據檢察官舉證釋
    明其上是否殘留海洛因或甲基安非他命而應同視為第一、二
    級毒品，遂依刑法第38條第1 項第2 款規定分別就其所涉施
    用第一、二級毒品罪刑以下宣告沒收。再者，被告遭警查獲
    之際雖同時扣得其所有如附表編號至所示物品，然參以
    本案被告乃係以將海洛因摻入香菸點燃吸食之方式非法施用
    第一級毒品海洛因，又該等物品既乏積極事證可資證明果與
    被告前揭施用毒品犯行相涉，是本院遂認猶未可就此部分扣
    案物品逕予諭知沒收銷燬或沒收為當，附此敘明。
四、應適用之法條：刑事訴訟法第455 條之4 第2 項、第455 條
    之8 ，毒品危害防制條例第10條第1 項、第2 項、第18條第
    1 項前段，刑法第11條、第47條第1 項、第51條第5 款、第
    38條第1 項第2 款。
五、本判決除有刑事訴訟法第455 條之4 第1 項第1 款、第2 款
    、第4 款、第6 款、第7 款所定情形之一，或違反同條第2
    項規定者外，不得上訴。
六、如不服本件判決，得自收受判決送達之日起10日內，向本院
    提出上訴書狀，上訴於第二審法院。
中    華    民    國    98    年    8     月    14    日
                  刑事第十庭  法   官   陳明呈
以上正本證明與原本無異。
如不服本判決應於收受送達後10日內向本院提出上訴書狀，並應
敘述具體理由；如未敘述上訴理由者，應於上訴期間屆滿後20日
內向本院補提理由書（均須按他造當事人之人數附繕本）「切勿
逕送上級法院」。
中    華    民    國    98    年    8     月    14    日
                              書記官    張琇晴
附錄本判決論罪科刑之法條：
毒品危害防制條例第十條
施用第一級毒品者，處六月以上五年以下有期徒刑。
施用第二級毒品者，處三年以下有期徒刑。
附表：
┌──┬──────────────────┬────────────┐
│編號│扣案物品名稱、數量                  │      沒收依據          │
├──┼──────────────────┼────────────┤
│    │第一級毒品海洛因1 包（驗後淨重3.16公│係查獲之毒品，應依毒品危│
│  │克、空包裝重0.22公克）              │害防制條例第18條第1 項前│
│    │                                    │段沒收銷燬之            │
├──┼──────────────────┼────────────┤
│  │第一級毒品海洛因1 包（驗後淨重0.12公│同上                    │
│    │克、空包裝重0.57公克）              │                        │
├──┼──────────────────┼────────────┤
│  │第二級毒品甲基安非他命1 包（驗前淨重│同上                    │
│    │3470.7毫克、驗餘淨重3460.7毫克）    │                        │
├──┼──────────────────┼────────────┤
│    │                                    │係被告所有供施用第一級毒│
│  │葡萄糖粉末1罐                       │品犯罪所用之物，依刑法第│
│    │                                    │38條第1 項第2 款規定沒收│
├──┼──────────────────┼────────────┤
│    │                                    │係被告所有供施用第二級毒│
│  │吸食器3組                           │品犯罪所用之物，依刑法第│
│    │                                    │38條第1 項第2 款規定沒收│
├──┼──────────────────┼────────────┤
│    │                                    │無從證明與被告本件施用毒│
│  │咖啡色背包1只                       │品犯行相涉、爰不予宣告沒│
│    │                                    │收                      │
├──┼──────────────────┼────────────┤
│  │電子磅秤1台                         │同上                    │
├──┼──────────────────┼────────────┤
│  │注射針筒7支                         │同上                    │
├──┼──────────────────┼────────────┤
│  │夾鏈袋1包                           │同上                    │
├──┼──────────────────┼────────────┤
│  │壓模器1組                           │同上                    │
└──┴──────────────────┴────────────┘


司法院資訊處製作；財團法人民間司法改革基金會備份。
